# 请教陈老师关于印花税的会计处理

提问人：jinglin 时间：2018-01-16 22:12:34
陈老师，您好！请问下，企业对于技术合同、购销合同、借款合同等合同当期没有计提印花税，或者没有交全印花税，是否需要对此进行补提？对于印花税的计提是否有相关政策规定？

回答人：chenyiwei
应补提。依据是《印花税暂行条例》后附的“印花税税目税率表”，以及财政部、国家税务总局发布的有关印花税的政策。另外还需依据《关于印花税违章处罚有关问题的通知》（国税发[2004]15号）等规定考虑计提滞纳金等。